# 谁有新版准则讲解 2010 版长期股权投资电子版？

提问人：lxch119 时间：2011-12-28 22:27:08
年年初财政部会计司印发了《企业会计准则讲解 2010 》。后会计司修改了之前印发《企业会计准则讲解 2010 》。经比较两个版本，截至目前暂发现一处差异：在P43中删除了“（八）投资单位对被投资单位的持股比例发生变化，但被投资单位仍然是投资单位的联营企业或合营企业时的处理”这部分规定，增加了关于“（七）合营方向合营企业投出非货币性资产产生损益的处理”的举例。

回答人：chenyiwei
《讲解 2010 》的电子版本在本版面和其他相关版面，以及爱享中都有很多，你可以搜索一下。